【裁判字號】    98,訴,1410
【裁判日期】    990202
【裁判案由】    侵權行為損害賠償等
【裁判全文】
臺灣臺南地方法院民事裁定              98年度訴字第1410號
原      告  乙○○
被      告  捷順國際科技股份有限公司
法定代理人  甲○○
上列當事人間請求請求侵權行為損害賠償事件，本院裁定如下：
    主  文
原告之訴駁回。
訴訟費用新台幣捌仟貳佰陸拾元由原告負擔。
    理  由
一、原告起訴主張；
  (一)被告解除租賃契約未依法催告也沒法律依據，故無效；兩造
    簽訂房屋租賃契約：未包括與他人共有之建物；訂有三年期
    限，從民國（下同）96年7月1日至99年6月30日（第2條）；
    租金第二次付款於97年11月支付剩餘款新台幣（下同）756,
    000 元，並有違約時被強制執行處理時決不異議之拘束，未
    包辦工廠登記證之條件。
  (二)在被告合夥人想辦工廠登記證談論需文件時，被告卻出面制
    止，先要原告電話，並告知缺文件只要授權就行，原告將此
    信息透過被告所管理信件的電子信箱轉告其合夥人，並說明
    辦工廠這件事還需什麼，歡迎連絡；此後，被告合夥人沒再
    提起辦工廠登記證之事。惟過了幾個月之後，被告突然存證
    信函解除契約，原告答覆不同意，嗣被告起訴至今被告尚未
    支付第二期租金。
  (三)被告解除契約之理由為(1)未供資料辦理工廠登記證(2)建物與
    人共有未同時簽約租約無效。其第 1項理由，租約未有包辦
    工廠登記證之約束；第2項建物與他人共有在第一條已排除;
    按民法 254條延遲給付者，另一方得定相當期限，催告其履
    行；因此，被告解除契約無效。
  (四)事實上租賃原告的工廠是為了與合夥人合夥才承租的，又因
    與合夥人拆夥而存證信函在同一天解除租賃契約，在沒有專
    業經理人經營的工廠與專業生產的工人，工廠不也不需要了
    ；計劃中連工廠都不想要了，那還有再辦理工廠登記證的道
    理？因此，益證以「無法辦理工廠登記證」為由，解除租賃
    契約，只是個藉口，基於上述事由，被告解除租賃契約不備
    理由。並違反民法第254、441、450條與租賃契約第 3、4條
    等語。並求為判決被告應(1)負擔訴訟費用(2)支付第二次租金
    75萬6千元(3)支付原告所受違約之相關費用(4)支付從11月1日
    至清算日止，依年息10％計算之利息(5)就聲明之條款，依租
    賃契約第19條第二項特約強制受執行的違約處理之聲明事項
    ，決不異議。
二、被告則以：
  (一)原告與被告已有本案相關訴訟繫屬於鈞院：97年度南簡字第
    163 號、97年度簡上字第130號（為97年度南簡字第163號之
    上訴）、97年度簡上字第 130號民事裁定範圍為全份租賃契
    約期間。按本案已有訴訟在進行，不應一案數訟，浪費司法
    資源。
  (二)原告運用司法知識，將一個簡易庭案件一再延宕，對被告造
    成時間及精神莫大壓力及損失，令被告不勝困擾。
  (三)本案係一個簡單的「房客不承租房屋，房東不放過房客」之
    事件；96年11月30日，被告早已經遷空退租。在97年度南簡
    字第 163號案審理時，原告也確認此事。如今，房客未使用
    房子，房東以各種手法，要求房客付房租，不符合法令、不
    符合租賃契約、不符合公序良俗等語。並請求駁回原告之訴
    。
三、按當事人不得就已起訴之事件，於訴訟繫屬中，更行起訴。
    民事訴訟法第 253條定有明文；復按當事人就已起訴之事件
    ，於訴訟繫屬中更行起訴時，僅其後訴應依民事訴訟法第二
    百四十九條第七款之規定，予以駁回（最高法院28年上字第
    1979號判例可資參照），又按已起訴之事件，在訴訟繫屬中
    ，該訴訟之原告或被告不得更以他造為被告，就同一訴訟標
    的提起新訴或反訴，為民事訴訟法第二百五十三條所明定。
    所謂就同一訴訟標的提起新訴或反訴，不僅指前後兩訴係就
    同一訴訟標的求為相同之判決而言，其前後兩訴係就同一訴
    訟標的求為相反之判決，亦包含在內。故前訴以某法律關係
    為訴訟標的，求為債極之確認判決，後訴以同一法律關係為
    訴訟標的，求為消極之確認判決，仍在上開法條禁止重訴之
    列（最高法院40年台上字第1530號判例、46年台抗字第 136
    號判例可資參照）；末按前後兩訴是否同一事件，應依（一
    ）前後兩訴之當事人是否相同；（二) 前後兩訴之訴訟標的
    是否相同；（三）前後兩訴之聲明，是否相同、相反或可以
    代用等三個因素決定之（最高法院73年度台抗字第 518號裁
    判可資參照）。經查，本件被告訴請原告解除房屋租賃契約
    事件等情，前經被告以同一原因事實、同一法律關係提起訴
    訟，經本院簡易庭以97年度南簡字 163號受理，已為被告一
    部勝訴、一部敗訴判決，原告不服該判決，提起上訴，經本
    院民事庭以97年度簡上字第 130號受理且刻正審理中，業經
    本院調閱上開卷宗核閱屬實，原告復以同一原因事實及法律
    關係，提起本件訴訟請求被告支付第二次租金75萬 6千元、
    支付原告所受違約之相關費用、支付從11月 1日至清算日止
    ，依年息10％計算之利息、就聲明之條款，依租賃契約第19
    條第行的違約處理之聲明事項，決不異議云云。然被告於前
    案已併為確認系爭租賃契約自民國97年 5月29日起不存在，
    原告應將被告所開立如附表編號8至13所示支票據6紙，面額
    計25萬2仟元及押租金 8萬4仟元返還被告等之聲明請求，此
    有判決一件附卷可稽。又依原告提出之上訴狀之聲明所載；
    「被上訴人（指本件被告）務必履行租賃契約第19條後項 2
    之特約，被上訴人見上訴狀得即時聲請二審儘速依上訴人訴
    之聲明判決，並支付違約所造成上訴人一切之損失，租賃權
    的闡明權歸上訴人並放棄一切抗辯」顯見原告本件起訴與上
    開97年度南簡字第163號、97年度簡上字第130號（為97年度
    南簡字第 163號之上訴）為同一法律事實，揆諸前開規定及
    說明，原告就同一法律關係復提起本件之訴，與民事訴訟法
    第 253條規定相違背，自應認為不合，應予駁回。並依同法
    第87條第1項確定訴訟費用額（即裁判費8,260元）如主文第
    2項所示。
四、依民事訴訟法第249條第1項第7款、第95條、第78條、第87
    條第1項，裁定如主文。
中    華    民    國    99    年    2     月    2    日
                  民事第二庭    法  官  何清池
以上正本係照原本作成。
如對本裁定抗告須於裁定送達後10日內向本院提出抗告狀，並應
繳納抗告費新台幣1,000元整。
中    華    民    國    99    年    2     月    2    日
                                書記官  謝明達


司法院資訊處製作；財團法人民間司法改革基金會備份。
